【裁判字號】    97,易,739
【裁判日期】    970229
【裁判案由】    恐嚇
【裁判全文】
臺灣臺中地方法院刑事判決  97年度易字第739號
公  訴  人  臺灣臺中地方法院檢察署檢察官
被      告  甲○○
                    （
上列被告因恐嚇取財案件，經檢察官提起公訴（九十七年度偵緝
字第二八五號），被告於準備程序進行中就被訴事實為有罪之陳
述，本院合議庭裁定由受命法官獨任適用簡式審判程序審理，判
決如下（至於被告被訴竊盜部分，另為免訴判決）：
    主    文
甲○○意圖為自己不法之所有，以恐嚇使人將本人之物交付，累
犯，處有期徒刑捌月，減為有期徒刑肆月，如易科罰金，以新臺
幣壹仟元折算壹日。
    犯罪事實及理由
一、犯罪事實：甲○○曾犯業務侵占罪，本院判處有期徒刑7 月
    、6月，應執行有期徒刑11月，經臺灣高等法院臺中分院駁
    回上訴確定，而於民國94年7月10日縮刑期滿執行完畢。詎
    其仍不知悔改，於95年9月底，以「馬欣宜」名義上網，在
    網路上結識丙○○，雙方於同年10月初，相約第1次見面；
    迄同年月26日18時許，甲○○與丙○○再度相約在臺中市○○路○段與漢陽街口見面，丙○○駕駛其母丁○○所有之車
    牌號碼PI-5829號自小客車前往赴約，2人見面後，甲○○當
    下表示口渴，丙○○遂駕車搭載甲○○至附近之7-11便利商
    店購買飲料。詎甲○○趁丙○○下車進入便利商店之際，基
    於意圖為自己不法所有之犯意，將該車駛離而竊取之（竊盜
    部分，業經本院以95年度中簡字第3483號簡易判決判處有期
    徒刑6月確定，另為免訴判決）。丙○○自商店出來，發現
    車輛不見，在商店前等待約10分鐘後，便撥打自己留在車上
    之號碼0000000000號行動電話，由甲○○接聽，甲○○遂向
    丙○○恫嚇稱：「如果要拿回車輛，需匯款新臺幣（下同）
    10000元入大雅郵局帳號0000000－0000000號帳戶，否則車
    輛會被解體」等語，致丙○○因而心生畏懼，為取回車輛，
    便答應匯款，惟表示其為學生無能力湊出10000元，經討價
    還價後甲○○同意降為7000元。丙○○即委請友人林健丞代
    為操作提款機，轉帳7000元入甲○○所指定之吳鴻彥大雅郵
    局帳號0000000－0000000號帳戶（該帳戶為甲○○之男友吳
    鴻彥所有，吳鴻彥將前述帳戶借予甲○○使用，業經檢察官
    認為不知情而另以96偵字第2546號為不起訴處分）。詎丙○○轉帳後，甲○○仍拒不返還車輛。翌日，丙○○查出甲○○使用的電話為號碼0000000000號（為甲○○之妹乙○○所
    有，由甲○○使用），即主動打電話予甲○○質問，此時甲○○即接續同前之不法所有意圖，仍以同一手法向丙○○恫
    稱須再匯款5000元等語，丙○○唯恐無法取回車輛，便於同
    年10月27日20時21分許，在漢口路3段與漢陽街的便利商店
    內，操作提款機欲轉帳5000元入上開相同之帳戶，但因電腦
    連線問題而失敗。嗣後，甲○○向丙○○表示車輛停放在臺
    中市○○路上，丙○○前往尋找仍未尋獲，始報警處理。甲○○則於95年11月11日下午2時40分許，駕駛前述竊得之車
    輛行經臺中縣沙鹿鎮○○路113號前，為警發覺該車為失竊
    車輛，加以逮捕，以竊盜案件處理（即本院95年度中簡字第
    3483號竊盜案件），該車始由丙○○之母丁○○領回。
二、證據名稱：
  (1)被告甲○○於本院訊問、審理時之自白。
  (2)證人即被害人丙○○於警詢、偵查中之證述。
  (3)證人即被告之妹乙○○於警詢、偵查中之證述。
  (4)證人即被告之男友吳鴻彥於警詢中之證述。
  (5)吳鴻彥所有之大雅郵局帳號00000000000000號帳戶之開戶基
    本資料、資金往來明細表（客戶歷史交易清單）。
  (6)乙○○所有，由甲○○使用之行動電話0000000000電話通聯
    調閱查詢單。
  (7)被害人丙○○提出之自動櫃員機交易明細表影本。
  (8)臺中市警察局車輛協尋通報單、車籍作業系統查詢認可資料
    。
三、核被告甲○○所為，係犯刑法第346條第1項之恐嚇取財罪。
    其2次恐嚇取財行為係出於同一恐嚇取財犯意之接續行為，
    應僅論以1罪，檢察官起訴書認構成1次恐嚇取財既遂罪及1
    次恐嚇取財未遂罪而分論併罰，尚有未洽。被告曾犯業務侵
    占罪，經法院判處應執行有期徒刑11月，於94年7月10日縮
    刑期滿執行完畢，有臺灣臺中地方法院檢察署刑案資料查註
    紀錄表、臺灣高等法院被告前案紀錄表在卷可稽，被告於執
    行完畢後5年以內故意再犯本件有期徒刑以上之罪，為累犯
    ，應依刑法第47條第1項規定，加重其刑。爰審酌被告之品
    行非佳，其犯罪之動機、目的係為一己私利，於警詢、偵訊
    均否認犯行，至審理時始坦承犯行，惟其犯罪之手段平和，
    所取得之財物僅7000元，檢察官求處有期徒刑10月，尚屬過
    高等一切情狀，量處如主文所示之刑。又被告犯罪時間在中
    華民國96年罪犯減刑條例之減刑基準日即96年4月24日以前
    ，爰依該條例第2條第1項第3款之規定，減輕其宣告刑2分之
    1，即有期徒刑4月，並諭知易科罰金之折算標準。
四、依刑事訴訟法第273條之1第1項、第299條第1項前段、第310
    之2、第454條第1項，刑法第346條第1項、第47條第1項、第
    41條第1項前段，刑法施行法第1條之1第1項、第2項前段，
    中華民國96年罪犯減刑條例第2條第1項第3款、第7條第1項
    、第2項、第9條，判決如主文。
五、如不服本案判決，得自收受送達之日起10日內向本院提出上
    訴狀（須敘述具體理由並附繕本），上訴書狀如未敘明理由
    ，須於上訴期間屆滿後20日內補提理由書於本院。
中    華    民    國    97    年    2     月    29    日
                  刑事第十六庭  法  官  林念祖
以上正本證明與原本無異。
                                書記官  王麗雯
中    華    民    國    97    年    2     月    29    日
附錄本案論罪科刑法條全文
刑法第346條第1項
意圖為自己或第三人不法之所有，以恐嚇使人將本人或第三人之
物交付者，處6月以上5年以下有期徒刑，得併科1千元以下罰金
。


司法院資訊處製作；財團法人民間司法改革基金會備份。
